---
title: "Dashboard de Indicadores e Demonstrativos Financeiros"
output: 
  flexdashboard::flex_dashboard:
    orientation: rows
    vertical_layout: fill
runtime: shiny2
---

```{r setup, include=FALSE}
library(flexdashboard)
library(shiny)
library(dplyr)
library(echarts4r)
library(tidyr)
library(flextable)
```

```{r}
load("dados.Rdata", envir = .GlobalEnv)
```

# Demonstrativos {data-icon="fa=signal"}

## Row {.sidebar data-width="200"}

```{r}
shiny::selectInput(
  inputId = "companies",
  label = "Selecione as companhias disponíveis",
  choices = names_companies,
  multiple = FALSE,
  selectize = TRUE,
  selected = "VALE S.A."
)
```

## Row

### Balanço Patrimonial

```{r}
echarts4r::renderEcharts4r({
  bp |>
    dplyr::filter(denom_cia == input$companies) |>
    echarts4r::e_charts(x = dt_refer) |>
    echarts4r::e_line(ativo_total, names = "Ativos") |>
    echarts4r::e_line(passivo, names = "Passivos") |>
    echarts4r::e_bar(ativo_circulante, name = "Ativo Circulante") |>
    echarts4r::e_bar(ativo_nao_circulante, name = "Ativo Não Circulante") |>
    echarts4r::e_bar(passivo_circulante, name = "Passivo Circulante") |>
    echarts4r::e_bar(passivo_nao_circulante, name = "Passivo Não Ciruclante") |>
    echarts4r::e_bar(patrimonio_liquido_consolidado, name = "Patrimônio Líquido") |>
    echarts4r::e_title("Balanço Patrimonial", "Fone: CVM/B3") |>
    echarts4r::e_legend(right = 0) |>
    echarts4r::e_theme("auritus") |>
    echarts4r::e_tooltip(trigger = "axis")
})
```

## Row

### DRE

```{r}
echarts4r::renderEcharts4r({
  dre |> 
    dplyr::filter(denom_cia == input$companies) |> 
    echarts4r::e_charts(x = dt_refer) |> 
    echarts4r::e_bar(receita_de_venda_de_bens_e_ou_servicos, name = "Receitas", stack = "grp") |> 
    echarts4r::e_bar(custo_dos_bens_e_ou_servicos_vendidos, name = "Custo", stack = "grp") |> 
    echarts4r::e_line(lucro_prejuizo_consolidado_do_periodo, name = "Lucro/Prejuízo") |> 
    echarts4r::e_title("DRE", "Fonte: CVM/B3") |> 
    echarts4r::e_legend(right = 0) |> 
    echarts4r::e_theme("auritus") |> 
    echarts4r::e_tooltip(trigger = "axis") 
})
```

### DFC

````{r}
#Realiza o tratamento do DFC após filtrar a companhia

new_dfc <- shiny::reactive({
        dfc |> 
    dplyr::filter(denom_cia == input$companies) |> 
    dplyr::mutate(Ano = lubridate::year(dt_refer) |> as.character()) |> 
    dplyr::select(-denom_cia, -dt_refer) |> 
    dplyr::relocate(Ano, .before = caixa_liquido_atividades_operacionais) |> 
    dplyr::slice_tail(n = 6) |> 
    dplyr::rename(
    "Operacionais" = caixa_liquido_atividades_operacionais,
    "Investimento" = caixa_liquido_atividades_de_investimento,
    "Financiamento" = caixa_liquido_atividades_de_financiamento,
    "Aumento/Redução de Caixa" = aumento_reducao_de_caixa_e_equivalentes,
    "Saldo Inicial" = saldo_inicial_de_caixa_e_equivalentes,
    "Saldo Final" = saldo_final_de_caixa_e_equivalentes
    )
  
})

shiny::renderUI({
  new_dfc() |> 
    flextable::flextable() |>
    flextable::color(part = "footer", color = "#666666") |>
    flextable::colformat_double(j = 2:length(colnames(new_dfc())), digits = 2) |>
    flextable::bg(
      j = 2:length(colnames(new_dfc())),
      bg = scales::col_numeric(
        palette = colorspace::diverge_hcl(n = 20, palette = "Blue-Red 2"),
        reverse = TRUE,
        domain = c(-max(abs(new_dfc()[2:length(colnames(new_dfc()))])),
                   max(abs(new_dfc()[2:length(colnames(new_dfc()))])))
      ),
      part = "body") |>
    flextable::theme_vanilla() |> 
    flextable::width(width = .43) |>
    flextable::htmltools_value()
})


````

 Indicadores {data-icon="fa-signal"}
=====================================

## Row {.tabset}
------------------------------------

### Liquidez Corrente 

````{r}
avg <- list(
  type = "average",
  name = "AVG"
)

renderEcharts4r({
  indic_liq %>% 
    filter(denom_cia == input$companies) %>% 
    e_charts(x = dt_refer) %>% 
    e_line(liquidez_corrente, legend = FALSE) %>% 
    e_mark_line(data = avg, title = "Média") %>% 
    e_title("Liduidez Corrente", "Fonte: CVM/B3 | Elaboração Própria") %>% 
    e_theme("auritus") %>% 
    e_tooltip(trigger = "axis")
  
})

````

### Luquidez Imediata

```{r}

renderEcharts4r({
  indic_liq %>% 
    filter(denom_cia == input$companies) %>% 
    e_charts(x = dt_refer) %>% 
    e_line(liquidez_imediata, legend = FALSE) %>% 
    e_mark_line(data = avg, title = "Média") %>% 
    e_title("Liquidez Imediata", "Fonte: CVM/B3 | Elaboração Própria") %>% 
    e_theme("auritus") %>% 
    e_tooltip(trigger = "axis")
  
})

```

### Liquidez Seca
```{r}
renderEcharts4r({
  indic_liq %>% 
    filter(denom_cia == input$companies) %>% 
    e_charts(x = dt_refer) %>% 
    e_line(liquidez_seca, legend = FALSE) %>% 
    e_mark_line(data = avg, title = "Média") %>% 
    e_title("Liquidez Seca", "Fonte: CVM/B3 | Elaboração Própria") %>% 
    e_theme("auritus") %>% 
    e_tooltip(trigger = "axis")
  
})


```

### Liquidez Geral

```{r}
renderEcharts4r({
  indic_liq %>% 
    filter(denom_cia == input$companies) %>% 
    e_charts(x = dt_refer) %>% 
    e_line(liquidez_geral, legend = FALSE) %>% 
    e_mark_line(data = avg, title = "Média") %>% 
    e_title("Liquidez Geral", "Fonte: CVM/B3 | Elaboração Própria") %>% 
    e_theme("auritus") %>% 
    e_tooltip(trigger = "axis")
  
})
```


## Row {.tabset}

### Dívida/PL

```{r}
renderEcharts4r({
  indic_end %>% 
    filter(denom_cia == input$companies) %>% 
    e_charts(x = dt_refer) %>% 
    e_line(divida_pl, legend = FALSE) %>%
    e_mark_line(data = avg, title = "Média") %>% 
    e_title("Dívida/PL", "Fonte: CVM/B3 | Elaboração Própria") %>% 
    e_theme("auritus") %>% 
    e_tooltip("axis")
})

```

### Dívida/Ativos

```{r}
renderEcharts4r({
  indic_end %>% 
    filter(denom_cia == input$companies) %>% 
    e_charts(x = dt_refer) %>% 
    e_line(divida_ativos, legend = FALSE) %>%
    e_mark_line(data = avg, title = "Média") %>% 
    e_title("Dívida/Ativos", "Fonte: CVM/B3 | Elaboração Própria") %>% 
    e_theme("auritus") %>% 
    e_tooltip("axis")
})
```

### Dívida/EBIT

```{r}
renderEcharts4r({
  indic_end %>% 
    filter(denom_cia == input$companies) %>% 
    e_charts(x = dt_refer) %>% 
    e_line(divida_ebit, legend = FALSE) %>%
    e_mark_line(data = avg, title = "Média") %>% 
    e_title("Dívida/Ebit", "Fonte: CVM/B3 | Elaboração Própria") %>% 
    e_theme("auritus") %>% 
    e_tooltip("axis")
})
```

### PL/Ativos

```{r}
renderEcharts4r({
  indic_end %>% 
    filter(denom_cia == input$companies) %>% 
    e_charts(x = dt_refer) %>% 
    e_line(pl_ativos, legend = FALSE) %>%
    e_mark_line(data = avg, title = "Média") %>% 
    e_title("PL/Ativos", "Fonte: CVM/B3 | Elaboração Própria") %>% 
    e_theme("auritus") %>% 
    e_tooltip("axis")
})
```

### Passivos/Ativos

```{r}
renderEcharts4r({
  indic_end %>% 
    filter(denom_cia == input$companies) %>% 
    e_charts(x = dt_refer) %>% 
    e_line(passivos_ativos, legend = FALSE) %>%
    e_mark_line(data = avg, title = "Média") %>% 
    e_title("Passivos/Ativos", "Fonte: CVM/B3 | Elaboração Própria") %>% 
    e_theme("auritus") %>% 
    e_tooltip("axis")
})
```


# Indicadores {data-icon="fa-signal"}

## Row {.tabset}

### Margem Bruta
```{r}
renderEcharts4r({
  indic_enf %>% 
    filter(denom_cia == input$companies) %>% 
    e_charts(x = dt_refer) %>% 
    e_line(margem_bruta, legend = FALSE) %>%
    e_mark_line(data = avg, title = "Média") %>% 
    e_title("Margem Bruta", "Fonte: CVM/B3 | Elaboração Própria") %>% 
    e_theme("auritus") %>% 
    e_tooltip("axis")
})
```

### Margem Líquida

```{r}
renderEcharts4r({
  indic_enf %>% 
    filter(denom_cia == input$companies) %>% 
    e_charts(x = dt_refer) %>% 
    e_line(margem_liquida, legend = FALSE) %>%
    e_mark_line(data = avg, title = "Média") %>% 
    e_title("Margem Líquida", "Fonte: CVM/B3 | Elaboração Própria") %>% 
    e_theme("auritus") %>% 
    e_tooltip("axis")
})
```

### Margem Ebit

```{r}
renderEcharts4r({
  indic_enf %>% 
    filter(denom_cia == input$companies) %>% 
    e_charts(x = dt_refer) %>% 
    e_line(margem_ebit, legend = FALSE) %>%
    e_mark_line(data = avg, title = "Média") %>% 
    e_title("Margem Ebit", "Fonte: CVM/B3 | Elaboração Própria") %>% 
    e_theme("auritus") %>% 
    e_tooltip("axis")
})
```

### ROIC

```{r}
renderEcharts4r({
  indic_rent %>% 
    filter(denom_cia == input$companies) %>% 
    e_charts(x = dt_refer) %>% 
    e_line(roic, legend = FALSE) %>%
    e_mark_line(data = avg, title = "Média") %>% 
    e_title("ROIC", "Fonte: CVM/B3 | Elaboração Própria") %>% 
    e_theme("auritus") %>% 
    e_tooltip("axis")
})
```

### ROE

```{r}

renderEcharts4r({
  indic_rent %>% 
    filter(denom_cia == input$companies) %>% 
    e_charts(x = dt_refer) %>% 
    e_line(roe, legend = FALSE) %>%
    e_mark_line(data = avg, title = "Média") %>% 
    e_title("Margem Bruta", "Fonte: CVM/B3 | Elaboração Própria") %>% 
    e_theme("auritus") %>% 
    e_tooltip("axis")
})
```

### ROA

```{r}

renderEcharts4r({
  indic_rent %>% 
    filter(denom_cia == input$companies) %>% 
    e_charts(x = dt_refer) %>% 
    e_line(roa, legend = FALSE) %>%
    e_mark_line(data = avg, title = "Média") %>% 
    e_title("ROA", "Fonte: CVM/B3 | Elaboração Própria") %>% 
    e_theme("auritus") %>% 
    e_tooltip("axis")
})
```

